臺灣高等法院刑事判決　　　　　　 94年度上更(二)字第197號
上　訴　人
即　被　告　丙○○
選任辯護人　陳增機律師
上　訴　人
即　被　告　戊○○
　　　　　　乙○○
上列二人共同
指定辯護人　李宏文律師
上　訴　人
即　被　告　丁○○　男　民國5.
　　　　　　　　　　身分證統一.
　　　　　　　　　　住台北縣淡水鎮○○路187巷7號3樓
選任辯護人　許文彬律師
　　　　　　蕭嘉甫律師
上列上訴人因殺人等案件，不服臺灣士林地方法院87年度重訴字
第6號，中華民國87年11月18日第一審判決（起訴案號：臺灣士
林地方法院檢察署87年度偵字第4578號）提起上訴，判決後經最
高法院第二次發回更審，本院判決如左：
    主      文
原判決關於乙○○、戊○○、丁○○、丙○○部分撤銷。
乙○○、戊○○、丁○○、丙○○共同連續殺人，乙○○處有期
徒刑拾貳年；戊○○處有期徒刑拾壹年；丁○○、丙○○各處有
期徒刑捌年。
    事      實
一、丙○○、乙○○、戊○○、丁○○及其妻許雅雯於87年5月1
    6日凌晨2時30分許，前往台北市○○路○段401巷36號紅娘Ｇ
    ＴＶ餐廳消費時，丙○○、乙○○及丁○○在該餐廳大門口
    與正欲離去之己○○（業經判刑確定）及其友人江秉祥擦撞
    ，雙方發生口角衡突，該餐廳主任張文達 (業經判刑確定)
    見狀出面排解，己○○向丙○○等人放話：「你們好膽不要
    走」（以台語發音）後駕車離去。迨己○○返家後，即與借
    住其家中之王漢青（已死亡，另經檢察官為不起訴處分）謀
    議共同基於殺人之犯意聯絡欲報仇，由己○○駕駛ＥＵ－20
    33號自小客車附載王漢青分攜小武士刀及拆信刀（非屬槍砲
    彈藥刀械管制條例管制之刀械）前往紅娘ＧＴＶ餐廳，於同
    日2時40分許抵達後，王漢青先行進入該餐廳內向服務生問
    ：「剛才那些人是誰？」，適丙○○在該餐廳櫃檯接完電話
    ，聽聞王漢青之詢問，乃趨前質問王漢青：「你要找誰？」
    ，此時緊隨王漢青進入該餐廳之己○○見到丙○○即大喊：
    「就是他們」，丙○○迅即回頭向正在該店中庭之乙○○等
    人招手並高喊：「快來」，己○○當場取出預藏之小武士刀
    朝丙○○刺，致丙○○右腹部為己○○持刀刺傷，王漢青則
    取出預藏之拆信刀刺乙○○，致乙○○受有腹部刺傷、合併
    內出血及多處迴腸刺傷、後背刺傷。張文達見狀基於維護店
    內秩序起見，乃自櫃內取出鋁製球棒一支（以前任職服務生
    所有，離職後未攜走），欲阻止王漢青行兇。嗣丙○○及丁○○合力打落己○○所持之小武士刀後，己○○與王漢青乃
    轉身欲逃離現場，詎丙○○、戊○○、丁○○及乙○○竟共
    同基於殺人之概括犯意聯絡，由丙○○拾起己○○掉落地上
    之小武士刀刀鞘，追打王漢青，戊○○見王漢青即將逃跑之
    際，竟將在旁張文達所持之鋁棒奪去，自後重擊王漢青之背
    部，嗣王漢青逃至大門口時，戊○○緊追在後並再度下手重
    擊王漢青之後腦及背部，致王漢青倒在該餐廳大門口外，戊○○見狀仍持鋁棒多次毆打王漢青，再將鋁棒交由丙○○繼
    續毆打王漢青，乙○○則拿取王漢青所持之拆信刀，朝王漢
    青之左後腰部猛刺。嗣張文達見王漢青倒地不起後，因思及
    平日即與丙○○等人較為熟識，不甘王漢青藉故到其店內向
    丙○○等人尋仇，遂心生不滿，以幫助之意思，又自櫃檯內
    取出另一支鋁製球棒，由丁○○持以繼續猛擊已倒地之王漢
    青二次，致王漢青受有左頭頸部挫裂傷合併皮下出血及凹陷
    性骨折、硬膜外出血、右頂部挫裂傷合併皮下出血、左肩部
    及右肩部挫傷、左上臂外側，右肘外側及右膝擦傷、左腰刺
    創、兩側腹膜後腔出血。戊○○、丙○○與乙○○三人則轉
    而追打逃至停車場正欲駕車離去之己○○，由戊○○、丙○○分持鋁棒擊破己○○所駕上開車輛之前擋風玻璃（毀損部
    分未據告訴），乙○○則自右側車窗口持拆信刀刺殺己○○
    ，致其顏面外傷右臂多處撕裂傷，倖己○○及時駕車離去，
    始倖免於難。嗣王漢青經送醫急救，因傷重於同日凌晨3時
    30分於送醫途中不治死亡。丙○○及丁○○於犯罪未被發覺
    前之同日凌晨3時許，託其友人王玉峰向台北市政府警察局
    北投分局警員王清彬自首並願接受裁判，嗣因該店內有監視
    錄影機全程拍下案發當時情形，於同日上午8時許，警員向
    該ＧＴＶ店取回該捲錄影帶播放，迄同日上午10時許，始為
    警查獲全案，並扣得鋁製球棒2支、小武士刀1支（含刀鞘）
    。
二、案經台北市政府警察局北投分局報請台灣士林地方法院檢察
    署檢察官偵查起訴。
    理      由
一、訊據上訴人即被告丙○○、戊○○、丁○○、乙○○固不否
    認於上揭時、地因擦撞而與己○○發生口角衝突，嗣己○○
    夥同王漢青分持小武士刀及拆信刀返回該餐廳，雙方再度發
    生械鬥，致王漢青死亡等事實，惟均矢口否認有殺人故意及
    犯意聯絡，被告丙○○辯稱：當天伊係在該餐廳中庭喝酒並
    討論與己○○等人間口角衝突之事，根本未料到己○○會持
    刀尋仇，伊等臨時反抗，並非預謀，相互間無共同決意，事
    發時伊被刺一刀，生命受到威脅，因氣憤而反抗是依法防衛
    ，乃出於被迫，伊雖有自戊○○接過鋁棒打王漢青臀部一下
    ，但並無傷害或致其死之意等語。被告戊○○辯稱：當天是
    突發狀況，第一次發生爭執時，伊並不在場，根本不知丙○○等人與己○○間之口角衝突，係見乙○○與王漢青扭打情
    勢危急，為保護乙○○生命，且害怕後面還有人進來，才順
    手自張文達手中拿取球棒，於王漢青逃跑之際，毆打其背部
    兩下，並未毆打其頭部倒地，且伊係正當防衛並無殺人故意
    等語。被告丁○○辯稱：伊因在餐廳中庭石桌上聽到丙○○
    在叫，即出去而與己○○發生互毆，之後見王漢青躺在門外
    時，有持球棒毆打王漢青臀部二下，伊係因見對方持刀，為
    保護太太而打王漢青，對王漢青之死亡，非伊所預見，又本
    件己○○等因細故即持械尋仇，入店見人就砍，用力至猛，
    其行為客觀上實乃違反正義，令人憤怒難忍，伊等加以反擊
    ，本應依正當防衛之例不罰，縱或不然，彼等所為因足以激
    起一般人無可容忍之憤怒，伊等適時加以反擊，亦合於當場
    激於義憤之要件等語。被告乙○○辯稱：發生擦撞時，伊已
    向對方道歉，王漢青進來時即持刀往伊身上刺，伊才跟他扭
    打抵擋，根本不知旁邊發生何事，王漢青摔倒在大門口時，
    伊手上沒有刀，根本未持刀刺王漢青腹部，不知係何人刺殺
    ，伊追至停車場時亦未持拆信刀刺傷己○○，是己○○在車
    內拿一把長約一尺的刀，以右手刺伊，後來伊即昏倒於車旁
    等語。
二、經查：
  (一)上揭事實，業據被害人己○○、死者王漢青之父甲○○指述
    及證人江秉祥證述綦詳，並有照片、現場圖、錄影帶、己○○受傷診斷書附卷及鋁製球棒、小武士刀等扣案可稽。次查
    王漢青確遭球棒、刀所毆刺，致左頂部挫裂傷，長四公分，
    縱行、合併皮下出血及一個圓形的凹陷性骨折（四．五×三
    ．五公分）及少許硬膜外出血，右頂部挫裂傷，長二．五公
    分，橫行，合併皮下出血，左肩胛部一處斜行（內上外下）
    長條挫摥，十×三公分，右肩胛部二條橫行挫傷，長三公分
    ，左上臂外側、右肘外側及右膝擦傷，左腰（腸骨上二公分
    處）銳器傷，創口長一．六公分，深至左腎旁之腹膜後組織
    ，造成瀰漫性兩側腹膜後腔出血及腹腔內二千西西出血，休
    克死亡，業據台灣士林地方法院檢察署檢察官率同法醫師相
    驗屍體，並經法務部法醫研究所法醫師解部屍體鑑定屬實，
    製有勘驗筆錄、驗斷書、相驗屍體證明書、法務部法醫研究
    所法醫所醫鑑字第四八三號鑑定書及照片在卷可證。足見
    確係被告丙○○、戊○○、丁○○、乙○○持拆信刀及扣案
    之鋁棒毆打、刺王漢青，致王漢青因而死亡無誤。
  (二)本案王漢青如何遭被告丙○○等人毆、刺致死，經本院前審
    調取案發當時紅娘ＧＴＶ餐廳店內所錄得之錄影帶當庭播放
    ，所見情形如下：「1.張文達拿第一支鋁棒要打時即被戊○○拿去打王漢青左上背一下，王漢青就往前逃跑。2.張文達
    又走回櫃台拿出第二支鋁棒往門口走，身體滑一下，丁○○
    接走張文達之第二支鋁棒出去打人。3.乙○○稱他無拿刀刺
    王漢青，但錄影帶看不出來」（見本院更一卷第84頁），嗣
    本院前審依被告丙○○、丁○○、乙○○共同選任辯護人之
    聲請，將上開錄影帶送請法務部調查局鑑定，經該局將該錄
    影帶播放鑑析，並將畫面拍成照片共分六部分，其中編號一
    之畫面為王漢青雙手持短把器具（右手物品有反光如金屬刀
    類）與著深色短上衣長褲者（經被告共同指認為乙○○）扭
    打情形。編號二之畫面為王漢青與著深色短上衣長褲者偏向
    或超出鏡頭右側扭打之情形，編號三之畫面為著白短上衣土
    黃色短褲者（王某友人，即係己○○）一進入門後，即雙手
    抽出預藏之金屬短型器具，刺向著粉紅短上衣土黃短褲者（
    經被告指認為丙○○），後續扭打因偏至鏡頭畫面右側而無
    法辨析，雙方再出現時凶器已似被奪走，最後白衣者跌撞向
    門外跑走（前後約二十秒）情形。編號四之畫面為著前花後
    白短上衣土淺色短褲者（經被告指認為戊○○）持棍棒打擊
    王漢青後腦，王某跑至門口後又再被其追打一次後腦而倒地
    情形。編號五之畫面為著粉紅色上衣及土黃色短褲者（即丙○○）先用物品丟襲王某背後，再追至門口時王某已被他人
    打倒在地，該男子繼續以他人棍棒敲打王某三次情形。編號
    六之畫面為著黑白色上衣及黑白短長褲者（經被告指認為丁○○）與王某等二人扭打後追至門口將已倒地之王某，繼續
    以棍棒搥打二次情形。本案雙方毆打使用之凶器，有棍棒、
    酒瓶及王某二人所之短把金屬物品，畫面上無法辨析是否
    為拆信刀，因部分動作有時偏向鏡頭右側，使該攝影機無法
    錄及，致無法辨析王某何時被刺情形，此有法務部調查局九
    十年十二月三十一日（九十）陸(七)字第九００八四四七二號
    函及所附編號一至六之畫面照片在卷可稽。因該調查局之鑑
    定結果，其中就「編號四之畫面為著前花後白短上衣土淺色
    短褲者（即戊○○）持棍棒打擊王漢青後腦，王漢青跑至門
    口後又再被其追打一次後腦而倒地情形」與前開本院前審當
    庭播放錄影帶所見情形為「戊○○持鋁棒打王漢青背部一下
    」並不相同，為求慎重計，經本院前審再檢送上開錄影帶函
    請調查局詳為鑑定究竟戊○○持鋁棒打擊王漢青之何部位？
    經該局再為播放及影像處理轉印圖片共同鑑析結果為「戊○○（著前花後白短上衣及土淺色短褲者）係自張文達（著白
    長袖上衣者）手中搶來棍棒，第一次似打擊到王漢青後背部
    位置，至王某跑至門口後又再被其追打一次（第二次）後腦
    及背部而倒地」，有該局九十一年三月二十一日調科柒字第
    ０九一００一二八八八０號鑑定通知書及影像處理轉印之畫
    面資料三張在卷可憑，而被告等對該鑑定通知書及其附件畫
    面資料均表示無意見，戊○○並於閱後點頭（見更一卷第28
    7頁），自應以調查局之上開第二次之鑑定結果為正確。被
    告戊○○否認持鋁棒打擊王漢青之頭部倒地，自非可採。而
    被告丙○○所辯伊自戊○○接過鋁棒打王漢青臀部一下云云
    ，與前開調查局第一次鑑定結果其係持棍棒敲打王漢青三次
    不符，亦不足取。
  (三)被告乙○○雖以未持拆信刀刺殺王漢青等語置辯。惟據被告
    乙○○於檢察官訊問時供述：「 (現看錄影帶可見你有在自
    動門前做何事？)我是摔到。」、「 (你是否要彎下腰去拾
    取他手握之刀？)沒有。」、「 (現看錄影帶你手有上下擺
    動在做何事？)有捶他。」 (見偵字第4578號卷第182頁)，
    可見被告乙○○有在王漢青倒地處上下擺動之情形，徵之本
    件己○○與王漢青係分持小武士刀及拆信刀前往紅娘ＧＴＶ
    餐廳，已據己○○於原審到庭供述明確，被告丙○○亦稱王
    漢青係持拆信刀，而伊係遭己○○所傷等語，則王漢青當時
    確係持拆信刀前往尋仇無誤。參以前述本院前審當庭播放現
    場錄影帶所見及調查局前後二次鑑定結果，可知當時王漢青
    係持拆信刀在餐廳之櫃台前與被告乙○○扭打而轉身欲逃離
    現場時遭被告戊○○持鋁棒接續重擊背部及後腦部，以致持
    刀倒在該餐廳大門外，繼由被告丁○○及丙○○分持鋁棒猛
    力毆擊已倒地之王漢青甚明。又被告乙○○已坦承於己○○
    逃出餐廳後曾追其至停車場，並遭己○○持刀攻擊等情，被
    告丙○○亦稱：後來己○○要駕車離去，乙○○先出去追，
    伊趕到時他趴在駕駛座右側車窗與己○○扭在一起等語，再
    據己○○供稱：乙○○拿拆信刀追殺我，另二人拿鋁棒打車
    子的檔風玻璃，我並沒有被鋁棒打到，我是被拆信刀割到，
    割到我眼睛的眉毛部分及手臂共四刀，那隻拆信刀原為王漢
    青所持有，後來被乙○○拿來追殺我等語（見原審卷第96頁
    ）。綜合以上各情以觀，在本件械鬥過程中，被告丙○○、
    戊○○及丁○○均僅持鋁棒毆擊王漢青，而王漢青被毆擊倒
    地後，其手上所持拆信刀嗣被乙○○持以追殺己○○，顯然
    王漢青左腰刺穿傷應係乙○○乘王漢青倒地之際拿取其手中
    所持拆信刀，猛刺王漢青左腰所致，被告乙○○空言否認，
    委不足採。
  (四)拆信刀極為銳利，持之刺人要害足以致人於死，被告乙○○
    持刀刺殺己○○，依其診斷證明書所載，己○○受傷部位為
    顏面外傷，右臂多處撕裂傷，顯示被告乙○○不惟對其砍刺
    數刀且有朝其頭部砍刺之情形，而頭部為人體要害，被告乙○○為智慮正常成年人，理應知之，其竟仍刺之，難謂無殺
    人故意。又被告乙○○雖僅刺王漢青一刀，然係刺向其左腹
    部，而腹部為臟器集中處，亦為人體重要部位，縱僅刺一刀
    ，仍足以致命，當為被告乙○○所明知。又其手持拆信刀，
    刺擊結果造成王漢青左腰（腸骨上二公分處）銳器傷，創口
    長一．六公分，深至左腎旁之腹膜後組織，路徑長約十二公
    分，造成瀰漫性兩側腹膜後腔出血及腹腔內二０００ＣＣ出
    血，已刺穿臟器，足認用力至猛。其明知足以致命，猶猛力
    刺擊王漢青腹部要害，其有殺人故意，灼然無疑。又查頭部
    無法承受重擊，為一般人所知之常識，以鋁棒朝之猛擊，足
    以戕害人之性命，此為被告丙○○、戊○○、丁○○所明知
    ，參酌被害人王漢青之頭部傷勢，可知被告丙○○等人朝王
    漢青之前開部位重力毆擊即致被害人倒地，足徵其下手之猛
    與殺意之堅，乃其等竟辯稱無殺人犯意云云，要屬避重就輕
    之詞，不足採信。徵諸己○○與王漢青轉身欲逃離現場時，
    被告戊○○持鋁製球棒接續猛力毆打王漢青，致王漢青不支
    倒在該餐廳大門外，被告丁○○及丙○○仍不罷休復先後持
    球棒朝已倒地之王漢青猛力毆擊，被告乙○○則拿取已倒地
    王漢青所持之拆信刀刺殺王漢青，並追刺己○○等行為手段
    、方式，以及王漢青身體所受刀傷、棍棒傷以觀，渠等顯係
    基於殺人之犯意而著手殺人行為之實施。
  (五)刑法第273條第1項之義憤殺人罪，其所謂「義憤」乃謂基於
    道義、公義之理由而生憤慨，在客觀上須因被害人之不義行
    為足以引起公眾憤慨，依一般通常觀念又確屬使人無可容忍
    者，始可謂為「義憤」。本件被告丙○○、戊○○、丁○○
    及乙○○之所以殺害王漢青及追殺己○○，係因丙○○、乙○○及丁○○在紅娘ＧＴＶ餐廳門口與正欲離去之己○○及
    其友人江秉祥擦撞，雙方發生口角，經餐廳主任張文達排解
    後，己○○返家立即與王漢青分持小武士刀及拆信刀返回餐
    廳找丙○○等人尋仇，雖己○○等僅因細故即械尋仇，一
    入店內見著被告就砍，致丙○○及乙○○猝不及防而被刺受
    傷，惟雙方因擦撞發生口角在先，已生仇怨，己○○等尋仇
    報復，行為固屬非是，然此亦屬人性之常，在客觀上實不足
    以引起公憤，從而被告丙○○、戊○○、丁○○及乙○○之
    殺害及追殺行為，充其量應僅係當場氣憤而殺人，故被告等
    辯稱其等係基於義憤而殺人，尚非的論。
  (六)按共同正犯之意思聯絡，不限於事前有所協議，其於行為當
    時，基於相互之認識，以共同犯罪之意思參與者，亦無礙於
    共同正犯之成立；意思之聯絡並不限於事前有所謀議，即僅
    於行為當時有共同犯意之聯絡者，亦屬之，且其表示之方法
    ，亦不以明示通謀為必要，即相互間有默示之合致，亦無不
    可；再共同正犯間，非僅就其自己實施之行為負其責任，並
    在犯意聯絡之範圍內，對於其他共同正犯所實施之行為，亦
    應共同負責，最高法院73年臺上字第1886號、73年台上字第
    2364號、32年上字第1905號判例可供參照。查本件之鬥毆事
    件，起先係肇因於被告丙○○、丁○○、乙○○與己○○等
    人之第一次衝突，之所以會有王漢青死亡之情形，固然係因
    己○○等人前來尋仇所致，然由上所述，當己○○一入店內
    ，被告丙○○即以手勢召喚被告乙○○、戊○○、丁○○等
    人備戰，而當王漢青、己○○不敵而逃時，被告丙○○、戊○○、丁○○及乙○○仍持續追殺己○○及王漢青，雖丁○○未參與追殺己○○，惟其時其係繼續攻擊王漢青，是依此
    連續分頭為毆擊及刺殺行為之犯罪情狀觀之，渠等顯係基於
    對彼此間殺害行為之相互認識，以共同犯罪之意思而參與追
    殺之行為。且觀被告丙○○、戊○○、丁○○既持鋁棒，被
    告乙○○既持拆信刀共同毆殺王漢青、己○○，顯見渠等係
    出於共同殺人之默示意思合致，而下手實施殺害行為，是被
    告丙○○、戊○○、丁○○、乙○○等人自應對王漢青死亡
    及己○○被追殺受傷之結果負有共同正犯之責，即無區別刀
    傷、棍棒傷而分負責任之理。是本件被告丙○○、戊○○、
    丁○○及乙○○所辯，彼等相互間無共同犯意聯絡云云，顯
    係卸責之詞，不足採信。
  (七)又按刑法上之正當防衛必須對於現在不法之侵害，始得為之
    ，若侵害業已過去，即無正當防衛之可言，最高法院30年上
    字第1040號判例可供參照。本件己○○於87年5月16日凌晨
    2時30分許，在紅娘ＧＴＶ餐廳大門口與被告丙○○、丁○○、乙○○發生口角衝突，因而心生不滿遂夥同王漢青械
    尋仇，被告丙○○、戊○○、丁○○及乙○○於遭對方持刀
    揮刺時，出手反擊，固係對於現在不法之侵害而為防衛行為
    ，惟己○○及王漢青嗣因被告丙○○等人之反擊行為，致己○○所持之小武士刀之刀柄脫落，而王漢青與乙○○扭打時
    ，亦遭被告戊○○以鋁棒自後毆擊背部，渠等二人因落敗轉
    身欲逃離現場，此時己○○、王漢青二人原所加諸丙○○等
    人之不法侵害、已被排除而成為過去，乃被告戊○○猶緊追
    王漢青至門口並再以鋁棒重擊其後腦部倒地，再由被告丙○○、丁○○相繼持鋁棒毆擊已倒地之王漢青，被告乙○○更
    拿取王漢青所持之拆信刀猛刺其左腰部，終至王漢青死亡，
    而王漢青於被毆擊倒地時，己○○己逃出餐廳門外，已無法
    再對被告等人造成危害，乃被告乙○○仍持拆信刀追殺己○○至停車場，被告丙○○及戊○○亦持鋁棒追至停車場，則
    被告丙○○等人之追殺行為，已與刑法上正當防衛之要件不
    合，自無主張正當防衛之餘地。雖被告丙○○等人辯稱：王
    漢青倒在地上時手上仍持有刀，並且口中仍在叫罵，所以渠
    等才會加以毆擊云云，然王漢青係因背部及後腦部遭被告戊○○持鋁棒重擊而倒地，顯已無法再持刀對被告等人造成危
    害，此由王漢青所持拆信刀嗣由被告乙○○取去持以刺殺王
    漢青之左腰部後再持以追殺己○○益明，是被告等主張正當
    防衛，均無可採。
  綜上，本件事證明確，被告等上開所辯，無非事後卸責之詞，
  不足採信，其等犯行洵堪認定，應依法論科。
三、核被告丙○○、戊○○、丁○○及乙○○所為，均係犯刑法
    第271條第1項之殺人罪及同條第2項殺人未遂罪，渠等就上
    開二罪互有犯意聯絡及行為之分擔，均為共同正犯。被告等
    人先後二次犯行，時間緊接，手法相同，顯基於概括犯意為
    之，為連續犯，以一罪即以殺人既遂論，並加重其刑。又被
    告丙○○及丁○○於犯罪未發覺前委請其友人王玉峰向該管
    警察機關台北市警察局北投分局刑事組警員王清彬自首，而
    接受裁判，業據証人王清彬，王玉峰於原審及本院前審審理
    中到庭証述明確，均應依法減輕其刑，並與前開加重，先加
    後減。原審論處被告等罪刑，本非無見，惟查，本件被告戊○○第一次係持鋁棒打擊王漢青之背部，於王漢青逃至大門
    口時，戊○○緊追其後再第二次持鋁棒重擊王漢青之後腦部
    倒地，乃原判決竟認被告戊○○第一次即持鋁棒重擊王漢青
    之頭部及頸部，其事實之認定已有錯誤；被告等刺殺王漢青
    後又追殺逸去之己○○，係二行為之連續犯，原判決誤為係
    一行為之想像競合犯；被告丁○○於犯罪未發覺前向警方自
    首，原判決未依自首規定減輕其刑，均有不當。被告等上訴
    意旨否認犯罪，雖無理由，惟原判決既有上開可議之處，仍
    屬無可維持，自應由本院將原判決此部分撤銷改判，爰審酌
    被告丙○○等四人犯罪之動機、手段、對社會及被害人所造
    成之危害，及其等之品行，智識程度，犯後已與被害人家屬
    達成民事和解，有和解書兩份在卷可憑，態度尚稱良好，以
    及其他一切情狀，分別量處如主文所示之刑，以資懲儆。至
    扣案之鋁棒兩支，雖係供被告等犯罪所用之物，然係前開紅
    娘ＧＴＶ店內所有，並非被告丙○○等人所有之物，已據被
    告丙○○、張文達陳明在卷，亦非違禁物，爰不諭知沒收。
據上論斷，應依刑事訴訟法第369條第1項前段、第364條、第299
條第1項前段、刑法第271條第1項、第2項、第28條、第56條、第
62條前段判決如主文。
本案經檢察官鍾鳳玲到庭執行職務。
中　　華　　民　　國　　94　　年　　10　　月　　5 　　日
　　　　　　　　　刑事第十八庭審判長法　官  吳昭瑩
　　　　　　　　　　　　　　　　　  法　官  王麗莉
　　　　　　　　　　　　　　　　　  法　官  楊貴雄
以上正本證明與原本無異。
如不服本判決，應於收受送達後十日內向本院提出上訴書狀，其
未敘述上訴之理由者並得於提起上訴後十日內向本院補提理由書
（均須按他造當事人之人數附繕本）。
                                    書記官  林淑貞
中　　華　　民　　國　　94　　年　　10　　月　　5 　　日
附錄：本案論罪科刑法條全文
中華民國刑法第271條
殺人者，處死刑、無期徒刑或十年以上有期徒刑。
前項之未遂犯罰之。
預備犯第 1 項之罪者，處二年以下有期徒刑。
